【裁判字號】    96,聲判,47
【裁判日期】    970304
【裁判案由】    聲請交付審判
【裁判全文】
臺灣臺南地方法院刑事裁定              96年度聲判字第47號
聲  請  人  乙○○原名黃怡仁
即  告訴人
代  理  人  張仁懷律師
被      告  甲○○
上列聲請人因告訴被告背信等案件，不服臺灣高等法院臺南分院
檢察署檢察長駁回再議之處分（96年度上聲議字第903號），聲
請交付審判，本院裁定如下：
    主  文
聲請駁回。
    理  由
一、按刑事訴訟法第258條之1、第258條之3第2項前段分別規定
    ：告訴人不服上級法院檢察署檢察長或檢察總長認再議為無
    理由而駁回之處分者，得於接受處分書後10日內「委任律師
    提出理由狀」，向該管第一審法院聲請交付審判。法院認為
    交付審判之聲請不合法或無理由者，應駁回之。故「委任律
    師提出理由狀」係告訴人聲請交付審判必備之要件，程序始
    稱合法。又參諸刑事訴訟法第258條之1之關於上開規定之立
    法說明，乃係參考德國刑事訴訟法第172條第3項之規定，為
    防止濫行提出聲請，虛耗訴訟資源而設，解釋上應嚴格遵守
    上開規定，且上開程序欠缺，並非得補正之事項，若不符上
    開程序，即為聲請不合法，應逕予駁回。
二、本件聲請意旨略以：
  (一)查刑事訴訟法第154條第2項明文規定，犯罪事實應依證據認
    定，乃採證據主義原則，本案爭執之處：被告甲○○身為代
    書，代理雙方買賣事宜，對應將買方所開具價金支票新臺幣
    （下同）1300萬元，交付賣方乙事，並未負交付之責，係不
    爭之事實。
  (二)審理本案之檢方，卻對被告以無偽證，無背信之罪判處，顯
    有偏袒被告之嫌。又檢察官命被告於96年7月31日前往法務
    部調查局第六處南部通訊中心測謊時，被告亦坦承簽約當日
    臨走時，並未將支票交付出賣人，並看見該三張支票放置於
    翁才興桌上等語。故所有事證，均已足以證明被告偽證及背
    信之犯行。
  (三)而檢方卻以未加以查證及引據言詞辯論之內容，及測謊之實
    據，僅採被告一方不實之辯詞，即判決被告無偽證及無背信
    之罪之處分，顯有率斷及偏袒被告之處，顯有判決不公云云
    。
三、本件聲請人即告訴人以被告涉犯偽證等罪向臺灣臺南地方法
    院檢察署檢察官提出告訴，經該署檢察官於96年9月5日，以
    96年度偵字第1338號為不起訴處分後，聲請人不服，聲請再
    議，經臺灣高等法院臺南分院檢察署檢察長於96年10月22日
    ，以96年上聲議字第903號處分書，認再議為無理由而駁回
    再議，聲請人於96年10月30日收受再議駁回處分書，於96年
    11 月9日具狀向臺灣高等法院臺南分院檢察署聲請交付審判
    等情，此據本院調閱臺灣臺南地方法院檢察署96年度偵字第
    1338號、臺灣高等法院臺南分院檢察署96年度上聲議字第
    903號偵查卷查明屬實，並有交付審判聲請狀附卷可稽。
四、經查，聲請人於96年11月9日具狀向臺灣高等法院臺南分院
    檢察署聲請交付審判時，並未委任律師提出理由狀，迄至同
    月28日始委任律師，此有聲請人96年11月9日聲請狀、與張
    仁懷律師於同月28日提出之補正狀暨刑事委任書可佐。揆之
    前開說明，縱然認為聲請人係於96年11月9日聲請交付審判
    ，然因非委任律師提出聲請，其交付審判之聲請已不合法，
    且無從補正，則本件交付審判之聲請乃不合法，應予駁回。
五、依刑事訴訟法第258條之3第2項前段裁定如主文。
中    華    民    國    97    年     3    月     4    日
                  刑事第十一庭  審判長法  官  陳威龍
                                      法  官  陳淑勤
                                      法  官  吳坤芳
以上正本證明與原本無異。
                                      書記官  莊淑雅
中    華    民    國    97    年    3     月    5     日


司法院資訊處製作；財團法人民間司法改革基金會備份。
